【裁判字號】    97,訴,616
【裁判日期】    971225
【裁判案由】    違反毒品危害防制條例
【裁判全文】
臺灣新竹地方法院刑事判決               97年度訴字第616號
公  訴  人  臺灣新竹地方法院檢察署檢察官
被      告  甲○○
上列被告因違反毒品危害防制條例案件，經檢察官提起公訴（97
年度毒偵字第62、615 、800 、845 、942 、952 、1063號），
本院依簡式審判程序判決如下：
    主  文
甲○○犯如附表各編號所示之罪，各處如附表各編號所示之刑。
應執行有期徒刑貳年拾月。扣案之第一級毒品海洛因捌包（驗餘
後合計淨重零點陸陸零壹公克）、第二級毒品安非他命貳包（壹
包驗餘後淨重零點壹玖柒貳公克、壹包毛重零點陸公克）及第二
級毒品安非他命殘渣袋陸個（量微無法析離），均沒收銷燬之；
扣案之吸食器組及玻璃球壹支，均沒收。
    事  實
一、甲○○於民國96年間，因施用毒品案件，經本院以96年度毒
    聲字第150 號裁定觀察勒戒後，因無繼續施用毒品傾向，於
    96年9 月3 日釋放出所，並經台灣新竹地方法院檢察署檢察
    官於96年12月31日以96年度毒偵緝字第114 號為不起訴處分
    確定。又甲○○因違反毒品危害防制條例案件，經本院以96
    年度竹簡字第743 號刑事簡易判決判處有期徒刑3 月，嗣後
    經本院以96年度聲減字第850 號裁定減為有期徒刑1 月又15
    日確定，於96年10月17日縮刑期滿執行完畢。詎其仍未戒除
    毒癮，於上開觀察勒戒處分執行完畢後5 年內，復基於施用
    第一、二級毒品海洛因、安非他命之犯意，分別於附表所示
    之時間、地點，以附表所示之方法，施用第一、二級毒品海
    洛因、安非他命。嗣於附表所示之時間、地點為警查獲，經
    採集尿液送驗後，結果呈嗎啡、可待因、安非他命、甲基安
    非他命陽性反應，並扣得如附表所示之物，始得悉上情。
二、案經新竹市警察局第一分局、新竹市警察局第二分局、新竹
    市警察局第三分局報請台灣新竹地方法院檢察署檢察官偵查
    起訴。
    理  由
一、本件被告甲○○所犯施用第一、二級毒品罪，均非死刑、無
    期徒刑、最輕本刑為三年以上有期徒刑之罪，或非高等法院
    管轄第一審之案件，被告於本院準備程序進行中，就被訴事
    實為有罪之陳述，本院合議庭認合於新修正刑事訴訟法第27
    3 條之1 之規定，逕以簡式審判程序行之，均合先敘明。
二、認定犯罪事實所憑之證據及其認定之理由：
（一）被告甲○○於警詢、偵查中及本院行準備程序、簡式審判
      程序時坦白承認（見毒偵字第62號偵查卷第41頁反面、毒
      偵字第800 號偵查卷第9 、28頁，本院卷第12至14、24頁
      ）。
（二）附表編號(一)、(八)部分，有本院97年度聲搜字第2 號搜索票
      、新竹市警察局第二分局搜索扣押筆錄、扣押物品目錄表
      、新竹市警察局辦理煙毒、麻醉藥品尿液送驗受檢人真實
      姓名代號對照表暨送驗登記簿、台灣尖端先進生技醫藥股
      份有限公司於97年1 月15日出具之檢體編號B-002 號濫用
      藥物檢驗報告、法務部調查局濫用藥物實驗室97年3 月8
      日調科壹字第09723012650 號鑑定書各1 份及現場照片15
      幀等附卷可稽（見毒偵字第62號偵查卷第5 、22至32、46
      、47、50頁）。
（三）附表編號(二)、(九)部分，有新竹市警察局第三分局搜索筆錄
      、扣押物品目錄表、搜索經過及結果陳報書、新竹市警察
      局辦理煙毒、麻醉藥品尿液送驗受檢人真實姓名代號對照
      表暨送驗登記簿、台灣尖端先進生技醫藥股份有限公司於
      97年3 月28日出具之檢體編號C-053 號濫用藥物檢驗報告
      、法務部調查局濫用藥物實驗室97年4 月21日調科壹字第
      09723020480 號鑑定書各1 份及現場照片3 幀等在卷為憑
      （見毒偵字第615 號偵查卷第2 、15至18、22、23、30、
      37至39頁）。
（四）附表編號(三)、(十)部分，有新竹市警察局第三分局搜索筆錄
      、扣押物品目錄表、搜索經過及結果陳報書、新竹市警察
      局辦理煙毒、麻醉藥品尿液送驗受檢人真實姓名代號對照
      表暨送驗登記簿、台灣尖端先進生技醫藥股份有限公司於
      97年4 月23日出具之檢體編號C-075 號濫用藥物檢驗報告
      各1 份及現場照片8 幀等在卷為憑（見毒偵字第952 號偵
      查卷第2、19至26頁）。
（五）附表編號(四)、(十一)部分，有新竹市警察局第三分局搜索扣押
      筆錄、扣押物品目錄表、搜索經過及結果陳報書、新竹市
      警察局辦理煙毒、麻醉藥品尿液送驗受檢人真實姓名代號
      對照表暨送驗登記簿、台灣尖端先進生技醫藥股份有限公
      司於97年4 月30日出具之檢體編號C-087 號濫用藥物檢驗
      報告、行政院衛生署草屯療養院97年5 月8 日草療鑑字第
      0970003726號鑑定書各1 份及現場照片2 幀等在卷為憑（
      見毒偵字第800 號偵查卷第13至19、34至36頁）。
（六）附表編號(五)、(十二)部分，有新竹市警察局第三分局搜索筆錄
      、扣押物品目錄表、搜索經過及結果陳報書、新竹市警察
      局辦理煙毒、麻醉藥品尿液送驗受檢人真實姓名代號對照
      表暨送驗登記簿、台灣尖端先進生技醫藥股份有限公司於
      97年5 月8 日出具之檢體編號C-096 號濫用藥物檢驗報告
      、行政院衛生署草屯療養院97年5 月22日草療鑑字第
      0970004276號鑑定書各1 份及現場照片15幀等在卷為憑（
      見毒偵字第845 號偵查卷第2 、10至23、36、37頁、本院
      卷第13頁）。
（七）附表編號(六)、(十三)部分，有新竹市警察局第二分局搜索扣押
      筆錄、扣押物品目錄表、新竹市警察局辦理煙毒、麻醉藥
      品尿液送驗受檢人真實姓名代號對照表暨送驗登記簿、台
      灣尖端先進生技醫藥股份有限公司於97年5 月28日出具之
      檢體編號B-156號濫用藥物檢驗報告各1 份及現場照片20
      幀等在卷為憑（見毒偵字第942 號偵查卷第8 至11、16至
      22、36、37頁）。
（八）附表編號(七)、(十四)部分，有新竹市警察局第一分局搜索扣押
      筆錄、扣押物品目錄表、搜索經過及結果陳報書、新竹市
      警察局辦理煙毒、麻醉藥品尿液送驗受檢人真實姓名代號
      對照表暨送驗登記簿、台灣尖端先進生技醫藥股份有限公
      司於97年6 月4 日出具之檢體編號A-150 號濫用藥物檢驗
      報告、交通部民用航空局航空醫務中心97年6 月18日航藥
      鑑字第0973140 號毒品鑑定書各1 份及現場照片11幀等在
      卷為憑（見毒偵字第1063號偵查卷第10至13、18至23、42
      、43頁、本院卷第9 頁）
（九）此外，復有如附表所示之第一、二級毒品海洛因、安非他
      命及被告所有供施用第二級毒品安非他命所用之吸食器、
      玻璃球等扣案可資佐憑，被告自白應與事實相符，本件事
      證明確，被告施用第一、二級毒品犯行堪以認定，應予依
      法論科。
三、核被告甲○○所為，係犯毒品危害防制條例第10條第1 、2
    項之施用第一、二級毒品罪。其施用前持有第一、二級毒品
    海洛因、安非他命之低度行為，分別為其施用第一、二級毒
    品海洛因、安非他命之高度行為所吸收，均不另論罪。又被
    告前因違反毒品危害防制條例案件，經本院以96年度竹簡字
    第743 號刑事簡易判決判處有期徒刑3 月，嗣後經本院以96
    年度聲減字第850 號裁定減為有期徒刑1 月又15日確定，於
    96年10月17日縮刑期滿執行完畢等情，有臺灣高等法院被告
    前案紀錄表及台灣新竹地方法院檢察署刑案資料查註紀錄表
    等在卷可按，其前受徒刑之執行完畢後，5 年以內故意再犯
    有期徒刑以上之上開14罪，均為累犯，均應依刑法第47條第
    1 項之規定加重其刑。被告所犯上開數罪，均犯意各別，行
    為不同，應予分論併罰。爰審酌被告前經觀察勒戒後，仍未
    戒除毒癮，甚且於本案第1 次97年1 月2 日為警查獲時，經
    台灣新竹地方法院檢察署檢察官諭令被告接受毒品減害計劃
    之替代療法，並給予緩起訴處分之機會，詎被告僅於97年2
    月21日至新中興醫院接受門診評估，嗣後即未再前往醫院服
    用美沙冬一節，有新竹市政府97年3月11日府授衛藥字第09
    70201038號函暨其所附新竹縣（市）毒品危害防制中心辦理
    台灣新竹地方法院檢察署轉介接受替代治療評估迴文單供參
    （見毒偵字第62號偵查卷第51至64頁），且短短半年內施用
    毒品之次數多達14次，顯見其自制力薄弱，兼衡其犯後坦認
    犯行、態度尚可等一切情狀，分別量處如主文所示之刑，並
    定其應執行刑。
四、扣案之第一級毒品海洛因8包（驗餘後合計淨重0.6601公克
    ）、第二級毒品安非他命2包（1包驗餘後淨重0.1972公克、
    1包毛重0.6公克），均屬毒品危害防制條例第2條第2項第1
    、2款所稱之第一、二級毒品，又扣案之第二級毒品安非他
    命殘渣袋6個，因內含第二級毒品安非他命量微而無法析離
    ，均為違禁物，不問是否為被告所有，應依同條例第18條第
    1項前段規定沒收銷燬之；又扣案之如附表編號(九)、(十二)、(十四)
    所示之吸食器共3組及玻璃球1支，係被告所有，分別供附表
    編號(九)、(十二)、(十四)施用第二級毒品犯行所用之物，業據其供承
    在卷（見本院卷第23頁），爰依刑法第38條第1項第2款之規
    定宣告沒收。至被告於附表編號(三)、(十)之犯行為警查獲時，
    扣得注射針筒1支、吸食器1組、分裝袋7只及巴西蜂膠喉糖
    罐1個，係另案被告鄭山龍所有，且經本院以97年度訴字第
    524號刑事判決宣告沒收，此有本院97年度訴字第524號刑事
    判決1份存卷可查；又被告於附表編號(六)、(十三)之犯行為警查
    獲時，扣得第一級毒品海洛因1包（毛重1.25公克）、第二
    級毒品安非他命3包（合計毛重1.5公克），已經本院以97年
    度聲字第1429號刑事裁定諭知沒收，有本院上開裁定在卷為
    憑，及扣得之分裝匙2支、玻璃頭2支、電子秤1個等物，被
    告否認為其所有，辯稱：係同時被查獲之另案被告蘇宏昆所
    有，復查無其他證據足認上開分裝匙、玻璃頭、電子秤等物
    ，係被告所有供附表編號(六)、(十三)施用第一、二級毒品海洛因
    、安非他命犯行所用或預備之物，再被告於附表編號(八)之犯
    行為警查獲時，扣得第二級毒品安非他命1包（毛重0.46 公
    克），已經本院以97年度易字第235號刑事判決宣告沒收，
    此有本院97年度易字第235號刑事判決1份供參，另扣得之安
    非他命吸食器1組，被告否認為其所有，復查無其他證據足
    認上開吸食器，係被告所有供附表編號(八)施用第二級毒品安
    非他命犯行所用或預備之物，爰均不另為沒收之諭知，附此
    敘明。
五、據上論斷，應依刑事訴訟法第273條之1第1項、第299條第1
    項前段，毒品危害防制條例第10條第1項、第2項、第18條第
    1項前段，刑法第11條前段、第47條第1項、第51條第5款、
    第38條第1項第2款，判決如主文。
本案經檢察官郭進昌到庭執行職務。
中    華    民    國    97    年    12    月    25    日
                  刑事第五庭        法  官  蔡欣怡
如不服本判決應於收受本判決後10日內向本院提出上訴書狀，上
訴書狀應敘述具體理由。上訴書狀未敘述上訴理由者，應於上訴
期間屆滿後20日內補提理由書狀於本院 (均須按他造當事人之人
數附繕本 )「切勿逕送上級法院」。
以上正本證明與原本無異。
中    華    民    國    97    年    12    月    25    日
                                    書記官  劉怡芳
附錄本案論罪科刑法條全文：
毒品危害防制條例第10條第1項、第2項
施用第一級毒品者，處6月以上5年以下有期徒刑。
施用第二級毒品者，處3年以下有期徒刑。
附表：
┌──┬───────┬──────┬──────┬──────┐
│編號│施用時間、地點│查獲時間、地│主文罪名及宣│偵查案號    │
│    │、方式及種類  │點          │告刑（所犯法│            │
│    │              │            │條）        │            │
├──┼───────┼──────┼──────┼──────┤
│(一)  │97年1 月2 日上│97年1 月2 日│施用第一級毒│97年度毒偵字│
│    │午10時許，在其│晚上10時許，│品，累犯，處│第62號      │
│    │位於新竹市南大│經警持本院核│有期徒刑柒月│            │
│    │路283 巷9 號住│發之搜索票，│。扣案之第一│            │
│    │處，以將第一級│至其位於新竹│級毒品海洛因│            │
│    │毒品海洛因摻入│市○○路283 │肆包（合計淨│            │
│    │香煙內點燃後吸│巷9 號住處執│重零點壹零公│            │
│    │食之方式，施用│行搜索，並扣│克、空包裝總│            │
│    │第一級毒品海洛│得第一級毒品│重壹點伍公│            │
│    │因1 次。      │海洛因4 包（│克）沒收銷燬│            │
│    │              │合計淨重0.10│之。（毒品危│            │
│    │              │公克、空包裝│害防制條例第│            │
│    │              │總重1.35公克│10 條 第1 項│            │
│    │              │）          │）          │            │
├──┼───────┼──────┼──────┼──────┤
│(二)  │97年4 月17日凌│97年3 月17日│施用第一級毒│97年度毒偵字│
│    │晨2 、3 時許，│晚上6 時30分│品，累犯，處│第615號     │
│    │在新竹市○○路│許，在新竹市│有期徒刑柒月│            │
│    │93 號8樓之4 ，│四維路93號8 │。扣案之第一│            │
│    │以將第一級毒品│樓之4 為警查│級毒品海洛因│            │
│    │海洛因摻入香煙│獲，並扣得第│壹包（淨重零│            │
│    │內點燃後吸食之│一級毒品海洛│點零柒公克、│            │
│    │方式，施用第一│因1包（淨重 │空包裝重零點│            │
│    │級毒品海洛因1 │0.07 公克、 │貳壹公克），│            │
│    │次。          │空包裝重0.21│沒收銷燬之。│            │
│    │              │公克）      │（毒品危害防│            │
│    │              │            │制條例第10條│            │
│    │              │            │第1 項）    │            │
├──┼───────┼──────┼──────┼──────┤
│(三)  │97年4 月10日晚│97年4 月11日│施用第一級毒│97年度毒偵字│
│    │上某時許，在新│下午3 時許，│品，累犯，處│第952號     │
│    │竹市○○路○ 段│在新竹市中華│有期徒刑柒月│            │
│    │302 號「碧雲天│路4 段302 號│。（毒品危害│            │
│    │汽車旅館」205 │「碧雲天汽車│防制條例第10│            │
│    │號房內，以將第│旅館」205 號│條第1 項）  │            │
│    │一級毒品海洛因│房內為警查獲│            │            │
│    │摻入香煙內點燃│。          │            │            │
│    │後吸食之方式，│            │            │            │
│    │施用第一級毒品│            │            │            │
│    │海洛因1次。   │            │            │            │
├──┼───────┼──────┼──────┼──────┤
│(四)  │97年4 月19日上│97年4 月19日│施用第一級毒│97年度毒偵字│
│    │午某時許，在新│晚上10時30分│品，累犯，處│第800號     │
│    │竹市○○路○ 段│許，在新竹市│有期徒刑柒月│            │
│    │228 號，以將第│中華路3 段22│。（毒品危害│            │
│    │一級毒品海洛因│8 號，為警盤│防制條例第10│            │
│    │摻入香煙內點燃│查臨檢而查獲│條第1 項）  │            │
│    │後吸食之方式，│。          │            │            │
│    │施用第一級毒品│            │            │            │
│    │海洛因1 次。  │            │            │            │
│    │              │            │            │            │
│    │              │            │            │            │
│    │              │            │            │            │
├──┼───────┼──────┼──────┼──────┤
│(五)  │97年4 月29日上│97年4 月29日│施用第一級毒│97年度毒偵字│
│    │午4 、5 時許，│下午2 時40分│品，累犯，處│第845號     │
│    │在新竹市○○路│許，在新竹市│有期徒刑柒月│            │
│    │550 巷54號3 樓│南大路550 巷│。扣案之第一│            │
│    │「2 樓雅房」，│年54號3 樓「│級毒品海洛因│            │
│    │以將第一級毒品│2樓雅房」內 │貳包（驗餘後│            │
│    │海洛因摻入香煙│為警查獲。並│合計淨重零點│            │
│    │內點燃後吸食之│扣得第一級毒│肆柒伍肆公克│            │
│    │方式，施用第一│品海洛因2包 │）沒收銷燬之│            │
│    │級毒品海洛因1 │（驗餘後合計│。（毒品危害│            │
│    │次。          │淨重0.4754公│防制條例第10│            │
│    │              │克）        │條第1項）   │            │
├──┼───────┼──────┼──────┼──────┤
│(六)  │97年5 月15日上│97年5 月15日│施用第一級毒│97年度毒偵字│
│    │午4 、5 時許，│下午2 時30分│品，累犯，處│第942號     │
│    │在新竹市田美三│許，在新竹市│有期徒刑柒月│            │
│    │街22巷6 弄28號│田美三街22巷│。（毒品危害│            │
│    │「星河賓館」  │6 弄28號「星│防制條例第10│            │
│    │508 號房，以將│河賓館」508 │條第1項）   │            │
│    │第一級毒品海洛│號房，為警執│            │            │
│    │因摻入香煙內點│行搜索而查獲│            │            │
│    │燃後吸食之方式│。          │            │            │
│    │，施用第一級毒│            │            │            │
│    │品海洛因1 次。│            │            │            │
├──┼───────┼──────┼──────┼──────┤
│(七)  │97年5 月27日上│97年5 月27日│施用第一級毒│97年度毒偵字│
│    │午5 、6 時許，│晚上8 時許，│品，累犯，處│第1063號    │
│    │在其位於新竹市│在新竹市前揭│有期徒刑柒月│            │
│    │南大路283 巷9 │住處為警查獲│。扣案之第一│            │
│    │號住處，以將第│。並扣得第一│級毒品海洛因│            │
│    │一級毒品海洛因│級毒品海洛因│壹包（驗餘後│            │
│    │摻入香煙內點燃│1 包（驗餘後│淨重零點零壹│            │
│    │後吸食之方式，│淨重0.0147公│肆柒公克）沒│            │
│    │施用第一級毒品│克）        │收銷燬之（毒│            │
│    │海洛因1 次。  │            │品危害防制條│            │
│    │              │            │例第10條第1 │            │
│    │              │            │項）        │            │
├──┼───────┼──────┼──────┼──────┤
│(八)  │97年1 月2 日上│97年1 月2 日│施用第二級毒│97年度毒偵字│
│    │午10時許，在其│晚上10時許，│品，累犯，處│第62號      │
│    │位於新竹市南大│經警持本院核│有期徒刑肆月│            │
│    │路283 巷9 號住│發之搜索票，│。（毒品危害│            │
│    │處，以將第二級│至其位於新竹│防制條例第10│            │
│    │毒品安非他命置│市○○路283 │條第2 項）  │            │
│    │於玻璃球內，燒│巷9 號住處執│            │            │
│    │烤後吸食其所產│行搜索而查獲│            │            │
│    │生之煙霧等方式│。          │            │            │
│    │，施用第二級毒│            │            │            │
│    │品安非他命1 次│            │            │            │
│    │。            │            │            │            │
│    │              │            │            │            │
│    │              │            │            │            │
│    │              │            │            │            │
│    │              │            │            │            │
│    │              │            │            │            │
│    │              │            │            │            │
│    │              │            │            │            │
│    │              │            │            │            │
│    │              │            │            │            │
│    │              │            │            │            │
├──┼───────┼──────┼──────┼──────┤
│(九)  │97年3 月14、15│97年3 月17日│施用第二級毒│97年度毒偵字│
│    │日某時許，在新│晚上6 時30分│品，累犯，處│第615號     │
│    │竹市○○路93號│許，在新竹市│有期徒刑肆月│            │
│    │8 樓之4 ，以將│四維路93號8 │。扣案之吸食│            │
│    │第二級毒品安非│樓之4 為警查│器壹組及玻璃│            │
│    │他命置於玻璃球│獲，並扣得吸│球壹支，均沒│            │
│    │內，燒烤後吸食│食器1 組及玻│收。（毒品危│            │
│    │其所產生之煙霧│璃球1支。   │害防制條例第│            │
│    │等方式，施用第│            │10 條 第2 項│            │
│    │二級毒品安非他│            │）          │            │
│    │命1 次。      │            │            │            │
│    │              │            │            │            │
│    │              │            │            │            │
│    │              │            │            │            │
│    │              │            │            │            │
│    │              │            │            │            │
├──┼───────┼──────┼──────┼──────┤
│(十)  │97年4 月7 、8 │97年4 月11日│施用第二級毒│97年度毒偵字│
│    │日某時許，在新│下午3 時許，│品，累犯，處│第952號     │
│    │竹市○○路○段 │在新竹市中華│有期徒刑肆月│            │
│    │302 號「碧雲天│路4 段302 號│。（毒品危害│            │
│    │汽車旅館」205 │「碧雲天汽車│防制條例第10│            │
│    │號房內，以將第│旅館」205 號│條第2 項）  │            │
│    │二級毒品安非他│房為警查獲。│            │            │
│    │命置於玻璃球內│            │            │            │
│    │，燒烤後吸食其│            │            │            │
│    │所產生之煙霧等│            │            │            │
│    │方式，施用第二│            │            │            │
│    │級毒品安非他命│            │            │            │
│    │1 次。        │            │            │            │
├──┼───────┼──────┼──────┼──────┤
│(十一)  │97年4 月19日上│97年4 月19日│施用第二級毒│97年度毒偵字│
│    │午10時許，在新│晚上10時30分│品，累犯，處│第800號     │
│    │竹市○○路○ 段│許，在新竹市│有期徒刑肆月│            │
│    │228 號，以將第│中華路3 段22│。扣案之第二│            │
│    │二級毒品安非他│8 號，為警盤│級毒品安非他│            │
│    │命置於玻璃球內│查臨檢而查獲│命壹包（驗餘│            │
│    │，燒烤後吸食其│。並扣得第二│後淨重零點壹│            │
│    │所產生之煙霧等│級毒品安非他│玖柒貳公克）│            │
│    │方式，施用第二│命1 包（驗餘│沒收銷燬之（│            │
│    │級毒品安非他命│後淨重0.1972│毒品危害防制│            │
│    │1 次。        │公克）      │條例第10條第│            │
│    │              │            │2項）       │            │
├──┼───────┼──────┼──────┼──────┤
│(十二)  │97年4 月29日上│97年4 月29日│施用第二級毒│97年度毒偵字│
│    │午4 、5 時許，│下午2 時40分│品，累犯，處│第845號     │
│    │在新竹市○○路│許，在新竹市│有期徒刑肆月│            │
│    │550 巷54號3 樓│南大路550 巷│。扣案之吸食│            │
│    │「2 樓雅房」，│54號3樓「2樓│器壹組，沒收│            │
│    │以將第二級毒品│雅房」內為警│。（毒品危害│            │
│    │安非他命置於玻│查獲。並扣得│防制條例第10│            │
│    │璃球內，燒烤後│吸食器1組。 │條第2 項）  │            │
│    │吸食其所產生之│            │            │            │
│    │煙霧等方式，施│            │            │            │
│    │用第二級毒品安│            │            │            │
│    │非他命1 次。  │            │            │            │
├──┼───────┼──────┼──────┼──────┤
│(十三)  │97年5 月14日晚│97年5 月15日│施用第二級毒│97年度毒偵字│
│    │上某時許，在新│下午2 時30分│品，累犯，處│第942號     │
│    │竹市○○○街22│許，在新竹市│有期徒刑肆月│            │
│    │巷6 弄28號「星│田美三街22巷│。扣案之第二│            │
│    │河賓館」508 號│6 弄28號「星│級毒品安非他│            │
│    │房，以將第二級│河賓館」508 │命殘渣袋陸個│            │
│    │毒品安非他命置│號房，為警執│，沒收銷燬之│            │
│    │於玻璃球內，燒│行搜索而查獲│。（毒品危害│            │
│    │烤後吸食其所產│。並扣得第二│防制條例第10│            │
│    │生之煙霧等方式│級毒品安非他│條第2 項）  │            │
│    │，施用第二級毒│命殘渣袋6個 │            │            │
│    │品安非他命1 次│。          │            │            │
│    │。            │            │            │            │
├──┼───────┼──────┼──────┼──────┤
│(十四)  │97年5 月25日某│97年5 月27日│施用第二級毒│97年度毒偵字│
│    │時許，在其位於│晚上8 時許，│品，累犯，處│第1063號    │
│    │新竹市○○路28│在新竹市前揭│有期徒刑肆月│            │
│    │3 巷9 號住處，│住處為警查獲│。扣案之第二│            │
│    │以將第二級毒品│。並扣得第二│級毒品安非他│            │
│    │安非他命置於玻│級毒品安非他│命壹包（毛重│            │
│    │璃球內，燒烤後│命1 包（毛重│零點陸公克）│            │
│    │吸食其所產生之│0.6 公克）及│沒收銷燬之；│            │
│    │煙霧等方式，施│吸食器1 組。│扣案之吸食器│            │
│    │用第二級毒品安│            │壹組，沒收。│            │
│    │非他命1 次。  │            │（毒品危害防│            │
│    │              │            │制條例第10條│            │
│    │              │            │第2 項）    │            │
└──┴───────┴──────┴──────┴──────┘


司法院資訊處製作；財團法人民間司法改革基金會備份。
